臺灣彰化地方法院刑事判決
110年度易字第152號
公  訴  人  臺灣彰化地方檢察署檢察官
被      告  劉福淞




上列被告因竊盜等案件，經檢察官提起公訴（110年度偵字第4號
），本院改依簡式審判程序審理，判決如下：              
    主    文
劉福淞犯刑法第一百八十五條之三第一項第一款之不能安全駕駛
動力交通工具罪，累犯，處有期徒刑柒月。又犯竊盜未遂罪，累
犯，處拘役拾日，如易科罰金，以新臺幣壹仟元折算壹日。
    犯罪事實
一、劉福淞自民國109年12月10日晚間11時30分許起至翌（11）
    日凌晨0時30分許止，在彰化縣○○鎮○○路0段00巷00號住處，
    飲用鹿茸酒後，已達不能安全駕駛動力交通工具之程度，竟
    基於酒後駕駛動力交通工具之犯意，於同（11）日凌晨0時5
    0分許，駕駛車牌號碼000-0000號自小客車上路。嗣劉福淞
    於同日凌晨1時50分許，行駛至彰化縣○○市○○路000巷00弄00
    號黃夏蓮、黃景杉住處附近，因迷路而下車查看路況，然因
    當時天候下雨，且見黃景杉所有、停放在上址住處屋外之車
    牌號碼000-0000號機車無人看管，機車鑰匙插在電門處，竟
    為找尋遮雨工具，而基於意圖為自己不法所有之竊盜犯意，
    以上開機車鑰匙開啟機車座椅置物箱，並物色置物箱內是否
    有放置雨衣，惟未發現雨衣而未遂。適黃夏蓮、黃景杉聽聞
    屋外聲響而出門查看，因而發現上情並報警處理。員警到場
    後對劉福淞施以吐氣酒精濃度測試，於同日凌晨3時23分許
    ，測得劉福淞吐氣所含酒精濃度達每公升0.84毫克，已逾每
    公升0.25毫克之法定不能安全駕駛標準。
二、案經彰化縣警察局員林分局報告臺灣彰化地方檢察署檢察官
    偵查起訴。
　　理    由
一、被告劉福淞所犯之本案犯罪，均係死刑、無期徒刑、最輕本
    刑為3年以上有期徒刑以外之罪。其於準備程序就上開被訴
    事實均為有罪之陳述，經本院告知簡式審判程序之旨，並聽
    取其與公訴人之意見後，認無不得或不宜改依簡式審判程序
    進行之情事。爰俱依刑事訴訟法第273條之1第1項、第284條
    之1規定，進行簡式審判程序，先予敘明。
二、上揭犯罪事實，業據被告於警詢、偵查及本院審理中均坦承
    不諱（見偵卷第21至27、91至93頁、本院卷第41至42頁），
    核與證人黃夏蓮、黃景杉於警詢及偵查中之證述相符（見偵
    卷第29至31、35至37、122頁），並有彰化縣警察局員林分
    局酒後駕車當事人酒精測定紀錄表1件、現場照片7張、彰化
    縣警察局舉發違反道路交通管理事件通知單1件在卷可佐（
    見偵卷第41、55至61、67頁），足認被告前揭不利於己之自
    白均與事實相符。綜上，本案事證明確，被告上開犯行，均
    可認定，應予論罪科刑。
三、論罪科刑：
  ㈠核被告所為，各係犯刑法第185條之3第1項第1款之公共危險
    罪，同法第320條第3項、第1項竊盜未遂罪。被告就上開二
    罪，犯意各別，行為互殊，應予分論併罰。
　㈡按刑法第47條第1項規定：「受徒刑之執行完畢，或一部之執
    行而赦免後，5年以內故意再犯有期徒刑以上之罪者，為累
    犯，加重本刑至二分之一。」有關累犯加重本刑部分，不生
    違反憲法一行為不二罰原則之問題。惟其不分情節，基於累
    犯者有其特別惡性及對刑罰反應力薄弱等立法理由，一律加
    重最低本刑，於不符合刑法第59條所定要件之情形下，致生
    行為人所受之刑罰超過其所應負擔罪責之個案，其人身自由
    因此遭受過苛之侵害部分，對人民受憲法第8條保障之人身
    自由所為限制，不符憲法罪刑相當原則，牴觸憲法第23條比
    例原則。於前開規定修正前，為避免發生上述罪刑不相當之
    情形，法院就該個案應依本解釋意旨，裁量是否加重最低本
    刑。司法院大法官釋字第775號解釋意旨參照。經查，被告
    前因不能安全駕駛動力交通工具案件，經本院以107年度交
    簡字第2259號判決判處有期徒刑6月確定，於107年12月26日
    易科罰金執行完畢等情，有臺灣高等法院被告前案紀錄表1
    件在卷可按（見本院卷第18頁），其於上開有期徒刑執行完
    畢後，5年以內故意再犯本案有期徒刑以上之各罪，均符合
    刑法第47條第1項累犯規定。且本院審酌被告經執行完畢，
    竟再犯本案二案，足認其刑罰反應力薄弱，不因累犯之加重
    致被告所受刑罰因而受有超過其所應負擔罪責，及使其人身
    自由因而受過苛侵害之情形，適用累犯加重之規定，核無前
    揭解釋所稱「不符合罪刑相當原則、抵觸憲法第23條比例原
    則」之情形，是均應依刑法第47條第1項之規定，加重其刑
    。
  ㈢被告本案竊盜雨衣未遂部分，其已開啟機車座椅置物箱而尋
    找雨衣，雖因未尋獲雨衣而未遂，但被告已然物色財物而著
    手於竊盜犯罪行為之實行，但未竊取到任何財物，犯罪尚屬
    未遂，爰依刑法第25條第2項規定，按既遂犯之刑減輕之，
    並依法先加後減之。　
　㈣爰以行為人之責任為基礎，審酌被告明知酒後駕駛動力交通
    工具，對其本人及其他用路人之生命、身體、財產安全，皆
    具有高度之危險性，仍猶於服用酒類後，已處於不能安全駕
    駛動力交通工具之狀態下，執意駕車，其漠視自身及公眾之
    安全，甚屬可議；再考量被告經測得吐氣所含酒精濃度高達
    每公升0.84毫克；兼衡被告除有如前所述前科外，另因公共
    危險案件，先後經臺灣板橋地方法院（現改制為臺灣新北地
    方法院）以96年度交簡字第1305號判決判處拘役50日、本院
    以102年度交簡字第1240號判決判處有期徒刑4月、104年度
    交簡字第2224號判決判處有期徒刑5月確定，此有前揭臺灣
    高等法院被告前案紀錄表存卷可參（見本院卷第15至17頁）
    ，被告竟仍再犯本案，顯見其未能悔改並記取教訓；另參酌
    被告正值青壯，自述學歷為高中肄業，自己經營機械維修（
    見本院卷第43頁），是被告非無經濟能力，竟任意著手行竊
    ，危害社會治安，所為殊有可議；惟念及被告坦承犯行之犯
    後態度等一切情狀，乃分別量處如主文所示之刑，併就竊盜
    未遂罪部分諭知易科罰金之折算標準。
據上論斷，應依刑事訴訟法第273條之1第1項、第284條之1、第2
99條第1項前段，刑法第185條之3第1項第1款、第320條第1項、
第3項、第47條第1項、第25條第2項、第41條第1項前段，判決如
主文。
本案經檢察官吳宗達提起公訴，檢察官劉欣雅到庭執行職務。　
中　　華　　民　　國　　110 　年　　3 　　月　　29　　日
                  刑事第六庭    法      官  張琇涵
以上正本證明與原本無異。
如不服本判決應於收受判決後20日內向本院提出上訴書狀，並應
敘述具體理由。其未敘述上訴理由者，應於上訴期間屆滿後20日
內向本院補提理由書( 均須按他造當事人之人數附繕本) 「切勿
逕送上級法院」。
告訴人或被害人對於判決如有不服具備理由請求檢察官上訴者，
其上訴期間之計算係以檢察官收受判決正本之日期為準。
中　　華　　民　　國　　110 　年　　3 　　月　　29　　日
                                書  記  官  潘佳欣
附錄論罪科刑法條全文：
中華民國刑法第185條之3
駕駛動力交通工具而有下列情形之一者，處2年以下有期徒刑，
得併科20萬元以下罰金：
一、吐氣所含酒精濃度達每公升零點二五毫克或血液中酒精濃度
    達百分之零點零五以上。
二、有前款以外之其他情事足認服用酒類或其他相類之物，致不
    能安全駕駛。
三、服用毒品、麻醉藥品或其他相類之物，致不能安全駕駛。
因而致人於死者，處3年以上10年以下有期徒刑；致重傷者，處1
年以上7年以下有期徒刑。
曾犯本條或陸海空軍刑法第54條之罪，經有罪判決確定或經緩起
訴處分確定，於五年內再犯第1項之罪因而致人於死者，處無期
徒刑或5年以上有期徒刑；致重傷者，處3年以上10年以下有期徒
刑。

中華民國刑法第320條
意圖為自己或第三人不法之所有，而竊取他人之動產者，為竊盜
罪，處5年以下有期徒刑、拘役或50萬元以下罰金。
意圖為自己或第三人不法之利益，而竊佔他人之不動產者，依前
項之規定處斷。
前二項之未遂犯罰之。